臺灣新北地方法院刑事判決
111年度審易字第1158號
公  訴  人  臺灣新北地方檢察署檢察官
被      告  宋仕豪



上列被告因詐欺案件，經檢察官提起公訴（110年度偵字第39644
號），被告於準備程序中就被訴事實為有罪之陳述，本院裁定進
行簡式審判程序，茲判決如下：
    主  文
宋仕豪犯詐欺取財罪，處有期徒刑捌月，未扣案之犯罪所得合計
新臺幣拾肆萬柒仟玖佰元沒收，於全部或一部不能沒收或不宜執
行沒收時，追徵其價額。
    事  實
一、宋仕豪於民國110年2月3日起至同年月6日止，向任職於全家
    便利商店板橋文心店（址設新北市○○區○○街00號1樓，下稱
    全家文心店）店員李嘉哲佯稱：「他有管道可以玩球板及百
    家樂等相關賭博，並請李嘉哲利用職務之便透過以FamilyMa
    rt超商代碼繳費但暫不收款（下稱不正代繳行為）以及直接
    拿取超商內收銀機內現金2種方式交付公款予宋仕豪，待賭
    博完畢後，再補足上開公款」、「他需要一點資金來操作賭
    博，希望先匯錢給他，等到隔日早上時再一併返還全部資金
    」等語，宋仕豪並以補足附表二編號1所示款項之方式取信
    於李嘉哲，致李嘉哲陷於錯誤，而分別為下列行為：
（一）於附表一所示之時間，以附表一所示之方式，自其所有之
　　  玉山銀行帳號0000000000000號帳戶匯出附表一所示之款
　　  項至附表一所示之帳戶。
（二）於附表二編號2至4所示之時間，進行上開不正代繳行為之
      方式，使宋仕豪獲得免支付附表二編號2至4所示遊戲點數
      費用之不法利益。
（三）於110年2月5日、6日，在全家文心店，擅自從全家文心店
      收銀機取走現金新臺幣（下同）4萬9,400元，並將上開款
      項交付予宋仕豪。
（四）於附表三所示之時間，指示任職於全家便利商店板橋傑仕
　　  堡店（址設新北市○○區○○路0段000巷00號，下稱全家
　　  傑仕堡店）之不知情同事簡偉峻進行上開不正代繳行為之
　　  方式，使宋仕豪獲得免支付附表三所示遊戲點數費用之不
　　  法利益。
（五）於110年2月6日，在全家文心店，指示不知情同事簡偉峻
      自全家傑仕堡店收銀機取走現金1萬2,000元之方式，將上
      開款項交付予宋仕豪。
二、案經李嘉哲訴由新北市政府警察局新店分局報告臺灣新北地
    方檢察署檢察官偵查起訴。
    理  由
一、按除被告所犯為死刑、無期徒刑、最輕本刑為3 年以上有期
    徒刑之罪或高等法院管轄第一審案件者外，於第一次審判期
    日前之準備程序進行中，被告先就被訴事實為有罪之陳述時
    ，審判長得告知被告簡式審判程序之旨，並聽取當事人、代
    理人、辯護人及輔佐人之意見後，裁定進行簡式審判程序，
    刑事訴訟法第273 條之1 第1 項定有明文。本件被告所犯係
    死刑、無期徒刑、最輕本刑為3 年以上有期徒刑以外之罪，
    其於準備程序中就被訴事實為有罪之陳述，經本院告知簡式
    審判程序之旨，並聽取公訴人及被告之意見後，認宜進行簡
    式審判程序，爰依上開規定裁定行簡式審判程序。
二、上揭事實，業據被告於偵查、本院準備程序及審理時均坦承
    不諱，核與告訴人李嘉哲、證人簡偉峻於警詢、偵查中之指
    述、證述情節相符，並有玉山銀行集中管理部110年4月8日
    玉山個（集）字第1100015764號函、台新國際商業銀行110
    年5月5日台新作文字第11007107號函、全家文心店110年2月
    5日交接班表、全家文心店110年2月5日錄影畫面翻拍照片、
    全家傑仕堡店110年2月6日錄影畫面翻拍照片可資為憑，被
    告犯行堪予認定。
三、核被告所為，係犯刑法第339 條第1 項之詐欺取財罪及同條
    第2 項之詐欺得利罪。又被告詐欺告訴人先後取得財物及免
    支付遊戲點數費用之不法利益，雖係分別為數行為，惟被告
    係基於同一詐欺犯罪計畫及目的，於密切接近之時地實施，
    侵害同一被害人法益，各行為之獨立性極為薄弱，依一般社
    會健全觀念難以強行分離，在刑法評價上，以視為數個舉動
    之接續施行，合為包括之一行為予以評價，屬接續犯，公訴
    意旨認被告上開犯行應予分論併罰，容有誤會，附此敘明。
    又被告以一行為同時觸犯上開二罪名，為想像競合犯，應依
    刑法第55條規定，從一重之犯罪情節較重之詐欺取財罪處斷
    。爰審酌被告不思以正當方式獲取所需，行為可訾，兼衡其
    素行、犯罪之動機、目的、手段，所詐得之金額及不法利益
    ，以及犯後態度等一切情狀，量處如主文所示之刑，以資懲
    儆。本件被告因本案犯行而取得之犯罪所得合計14萬7,900
    元，雖未扣案，仍應依刑法第38條之1 第1項、第3 項規定
    宣告沒收，於全部或一部不能沒收或不宜執行沒收時，追徵
    其價額。
據上論斷，應依刑事訴訟法第273 條之1 第1 項、第299 條第1
項前段，刑法第339 條第1 項、第2 項、第55條、第38條之1 第
1 項、第3 項，刑法施行法第1 條之1 第1 項，判決如主文。
本案經檢察官林承翰提起公訴，檢察官陳漢章到庭執行職務。 
中　　華　　民　　國　　111 　年　　8 　　月　　25　　日
                  刑事第二十四庭  法  官  徐子涵
上列正本證明與原本無異。
如不服本判決，應於判決送達後20日內敘明上訴理由，向本院提
出上訴狀 (應附繕本) ，上訴於臺灣高等法院。其未敘述上訴理
由者，應於上訴期間屆滿後20日內向本院補提理由書「切勿逕送
上級法院」。
                                  書記官　游士霈
中　　華　　民　　國　　111 　年　　8 　　月　　25　　日
附錄本案論罪科刑法條全文：
中華民國刑法第339條
（普通詐欺罪）
意圖為自己或第三人不法之所有，以詐術使人將本人或第三人之
物交付者，處 5 年以下有期徒刑、拘役或科或併科 50 萬元以
下罰金。
以前項方法得財產上不法之利益或使第三人得之者，亦同。
前二項之未遂犯罰之。
附表一：
編號 匯款時間 匯款方式 匯款金額 匯入帳號 1 110年2月6日2時29分 透過自動櫃員機 2,500元 玉山銀行帳號0000000000000號帳戶 2 110年2月6日3時23分  2萬元 台新銀行帳號00000000000000號帳戶 3 110年2月6日3時54分 透過網路銀行  5,000元 玉山銀行帳號0000000000000號帳戶 4 110年2月6日6時8分     1,000元 （起訴書誤載為3萬1,000元） 台新銀行帳號00000000000000號帳戶 
附表二：
編號 繳費時間 繳費金額 1 110年2月3日4時23分 2萬4,800元 2 110年2月5日23時17分 8,000元 3 110年2月5日23時17分 2萬元 4 110年2月5日23時34分 2,000元 
附表三：
編號 繳費時間 繳費金額 1 110年2月6日5時8分 8,000元 2 110年2月6日5時17分 1萬5,000元 3 110年2月6日5時26分 5,000元